【裁判字號】    98,交聲,758
【裁判日期】    980326
【裁判案由】    違反道路交通管理處罰條例聲明異議
【裁判全文】
臺灣臺北地方法院交通事件裁定         98年度交聲字第758號
原處分機關  臺北市交通事件裁決所
異  議  人
即受處分人  甲○○
上列異議人即受處分人因違反道路交通管理處罰條例案件，對於
臺北市交通事件裁決所民國98年2月16日所為之處分（原處分案
號：北市裁催字第裁22-AEX412708號），聲明異議，本院裁定如
下：
    主  文
異議駁回。
    理  由
一、按駕駛人駕駛汽車，應遵守道路交通標誌、標線、號誌之指
    示，道路交通安全規則第90條定有明文。次按汽車駕駛人如
    不按遵行之方向行駛者，處新臺幣（下同）600元以上1800
    元以下罰鍰，並記違規點數1點，道路交通管理處罰條例第4
    5條第1款、第63條第1項第1款亦有明文。又道路交通管理處
    罰條例所稱之「汽車」，依道路交通管理處罰條例第3條第8
    款之規定，包括「機器腳踏車」在內。
二、本件受處分人甲○○於民國97年10月31日19時，騎乘車號BE
    D-205號重型機車，行經臺北市○○○路○段逆向行駛，經臺
    北市政府警察局大安分局員警攔停，並以受處分人為駕駛人
    有「不依遵行之方向行駛」之行為，違反道路交通管理處罰
    條例第45條第1款規定之行為掣單舉發；再因受處分人逾越
    舉發通知單上所載之應到案日期60日以上仍未繳納罰鍰或到
    案提出申訴或陳述，原處分機關乃依道路交通管理處罰條例
    第45條第1款、第63條第1項、違反道路交通管理事件統一裁
    罰基準及處理細則第44條及違反道路交通管理事件統一裁罰
    基準表，於98年2月16日以北市裁催字第裁22-AEX412708號
    裁決書裁處受處分人罰鍰1800元，並記違規點數1點。
三、聲明異議意旨略以：異議人從未收受舉發違反道路交通管理
    事件通知單，且亦無證據證明異議人確有違規行為云云。
四、異議人否認於上揭時、地，騎乘前開車號機車，有前開違規
    行為一事，並為前揭抗辯。經查：檢視卷內所附舉發通知單
    上之簽名，且予以比對附卷之受處分人書寫之郵寄聲明異議
    狀信封上之署名，其筆跡相同，已難認定非受處分人所親簽
    ，是異議人所辯，已難採信，再核以原舉發機關98年3月11
    日北市警安分交字第09835337800號函：「二、查本案係當
    場攔停舉發案件，...，查據舉發員警證稱：BED-205號車於
    違規時地確實「不按遵行方向行駛」，值勤員警當場攔停並
    請駕駛人（即周君）出示駕、行照，查核無誤後始製單舉發
    ，違規通知單亦請駕駛人簽、收在案，...。」，是本件異
    議人係經值勤員警當場攔停舉發，且經異議人出示駕照、行
    照後，員警始依法舉發，異議人空言辯稱未收受舉發違規通
    知單，以及未有證據證明異議人有違規事實，實無可採。
五、綜上所述，本件受處分人於前揭時地騎乘車號BED-205號重
    型機車，確有未依遵行方向行駛之逆向行駛違規情事，原處
    分機關依道路交通管理處罰條例第45條第1款、第63條第1項
    第1款及違反道路交通管理事件統一裁罰基準表，裁處受處
    分人罰鍰1800元，並記違規點數1點，經核並無不當。本件
    受處分人之異議為無理由，爰依法予以駁回。
據上論斷，應依道路交通案件處理辦法第19條前段，裁定如主文
。
中    華    民    國    98    年    3     月    26    日
                  交通法庭  法  官  張文俊
以上正本證明與原本無異。
如不服本裁定，應於裁定送達後5日內，向本院提出抗告狀。
                            書記官  陳鳳瀴
中    華    民    國    98    年    3     月    27    日


司法院資訊處製作；財團法人民間司法改革基金會備份。
